臺灣高等法院高雄分院刑事判決　　　　 94年度上易字第421號
上　訴　人
即　被　告　甲○○
上列上訴人因毒品危害防制條例案件，不服臺灣高雄地方法院93
年易字第1201號中華民國94年5月31日第一審判決（起訴案號：
臺灣高雄地方法院檢察署93年度毒偵字第2847號、併辦案號：同
署94年度毒偵字第545 、6002號），提起上訴，本院判決如下：
     主  文
上訴駁回。
     事  實
一、甲○○曾於民國90年間因施用毒品案件，經原審裁定令入戒
    治處所施以強制戒治1 年，於91年4 月11日強制戒治付保護
    管束期滿執行完畢（於90年12月24日停止戒治釋放），並經
    臺灣高雄地方法院檢察署檢察官於91年5 月15日以91年度戒
    毒偵字第450 號為不起訴處分確定在案。詎仍不知悔改，竟
    於上開強制戒治執行完畢釋放後5 年內，復基於施用甲基安
    非他命（起訴書誤載為安非他命）之概括犯意，自92年11月
    1 日起至94年1 月9 日止，連續在高雄縣大寮鄉綽號「阿華
    」、「龍仔」等友人住處，以將甲基安非他命置放在玻璃球
    吸食器內用火燒烤，再吸食其所產生煙氣之方式，平均10天
    或半個月施用施用甲基安非他命1 次。嗣先於92年11月3 日
    晚上9 時50分許，經警採集其尿送驗後，呈現甲基安非他命
    陽性反應，而查知上情。又於93年4 月13日下午12時10分許
    ，因毒品列管人口定期至警局接受採尿送驗後，呈現甲基安
    非他命陽性反應，而查獲上情。後於94年1 月11日凌晨0 時
    20 分 許，因案通緝而為警在高雄縣鳳山市○○○路137 號
    前查獲，經採尿送驗後，呈現甲基安非他命陽性反應，而查
    覺上情。
二、案經高雄縣政府警察局林園分局、仁武分局、高雄市政府警
    察局苓雅分局分別報請臺灣高雄地方法院檢察署檢察官偵查
    起訴暨移送併辦。
     理  由
一、上訴人即被告甲○○未於本院審理時到庭，惟查上開事實，
    業據被告甲○○分別於警訊及原審審理時供承不諱。且被告
    先後3 次被警採其尿液送驗結果，均呈現甲基安非他命陽性
    反應，此有台灣檢驗科技股份有限公司92年11月21日編號
    KH2003B0000000號、93年4 月29日編號KＺ000000000000號濫
    用藥物尿液檢驗報告各1 紙及高雄市立凱旋醫院94年1 月24
    日檢體編號F-94016 號濫用藥物尿液檢驗報告1 紙附卷可稽
    ，足見被告之自白與事實相符，自得採為認定被告犯罪之證
    據。而被告於90年間因施用毒品案件，經原審裁定令入戒治
    處所施以強制戒治1 年，於91年4 月11日強制戒治付保護管
    束期滿執行完畢（於90年12月24日停止戒治釋放），並經臺
    灣高雄地方法院檢察署檢察官於91年5 月15日以91年度戒毒
    偵字第450 號為不起訴處分確定等情，有不訴處分書、臺灣
    高雄地方法院檢察署刑案資料查註紀錄表及臺灣高等法院被
    告全國前案紀錄表各1 份在卷足憑。是被告於強制戒治執行
    完畢釋放後，5 年內再犯第二級毒品甲基安非他命之犯行至
    明，本件事證明確，被告犯行洵堪認定。
二、查甲基安非他命係毒品危害防制條例第2 條第2 項第2 款所
    稱之第二級毒品，核被告施用甲基安非他命之行為，係犯該
    條例第10條第2 項之施用第二級毒品罪。被告持有甲基安非
    他命後，進而施用，其持有之低度行為應為施用之高度行為
    所吸收，不另論罪。被告先後施用甲基安非他命之犯行，時
    間緊接，方法相同，觸犯構成要件相同之罪名，顯係基於概
    括之犯意為之，應依連續犯之規定，以一罪論，並加重其刑
    。又被告於事實欄所載92年11月3 日晚間9 時50分許回溯24
    小時內以外之時間，施用甲基安非他命之犯行，雖未經檢察
    官提起公訴，然因此部分與起訴之部分有連續犯之裁判上一
    罪之關係，為起訴效力所及，本院自應併予審理。
三、原審因而適用毒品危害防制條例第10條第2 項，刑法第11條
    前段、第56條之規定，並審酌被告犯後坦承犯行，尚知悔悟
    ，而施用毒品乃自戕行為，及對社會危害性等一切情狀，量
    處有期徒刑10月，以資懲儆。經核原判決認事用法並無不合
    ，量刑亦屬適度，被告上訴意旨，指摘原判決量刑過重不當
    ，為無理由，應予駁回。
四、被告經合法傳喚，無正當理由不到庭，爰不待其陳述逕行判
    決。
五、移送併辦意旨（94年度毒偵字第6002號）略以：被告係毒品
    列管人口，於93年4 月13日12時10分許，因定期至警局接受
    採尿送驗結果，呈現甲基安非他命陽性反應，而查獲被告於
    採尿之前回溯24小時內某時，亦有施用甲基安非他命犯行，
    爰移請併案審理云云。查被告移送併辦部分與起訴事實，具
    有連續犯之裁判上一罪關係，為起訴效力所及，自應一併審
    理。惟查被告施用甲基安非他命之時間，係自92年11月1 日
    起至94年1 月9 日止，已如前述，被告移送併辦部分之行為
    ，已在原審判決審理範圍之內，並無漏未審酌之情事，併此
    明。
六、據上論斷，應依刑事訴訟法第368 條、第371 號，判決如主
    文。
本案經檢察官林惠到庭執行職務。
中　　華　　民　　國　　94　　年　　8 　　月　　31　　日
                  刑事第三庭    審判長法  官  周賢銳
                                      法  官  黃仁松
                                      法  官  謝宏宗
以上正本證明與原本無異。
本判決不得上訴。
中　　華　　民　　國　　94　　年　　9 　　月　　2 　　日
　　　　　　　　　　　　　　　　　　　書記官  熊惠津
附錄本判決論罪科刑法條：
毒品危害防制條例第10條第2項
施用第二級毒品者，處 3 年以下有期徒刑。
                                                      Q
